臺灣嘉義地方法院民事裁定　　　　　　100年度家聲字第136號
聲　請　人　羅錦蓮
　　　　　　宋惠義
上列聲請人聲請許可監護人行為事件，本院裁定如下：
    主  文
准聲請人羅錦蓮處分受監護宣告人宋張蟬如附件「分割協議書」
所示因繼承被繼承人宋根之財產。
聲請費用新台幣壹仟元由受監護宣告人宋張蟬負擔。
    理      由
一、按監護人對於受監護人之財產，非為受監護人之利益，不得
    使用、代為或同意處分。監護人代理受監護人處分不動產，
    非經法院許可，不生效力。此於成年人之監護準用之。代理
    人非經本人之許諾，不得為本人與自己之法律行為，亦不得
    既為第三人之代理人，而為本人與第三人之法律行為。但其
    法律行為，係專履行債務者，不在此限。為民法第1113條、
    第1101條第1項、第2項第1款、第106條所明定。
二、聲請意旨略以：聲請人羅錦蓮為受監護宣告人宋張蟬於辦理
    被繼承人宋根遺產繼承事件之特別代理人，被繼承人宋根於
    民國100年2月23日死亡，遺產由受監護宣告人宋張蟬及子女
    宋惠義、宋芳香、宋芳蘭、宋芳梅共同繼承，因受監護宣告
    人宋張蟬之監護人宋惠義於上開遺產繼承事件，同為繼承人
    ，恐有利害相反之情形，業經鈞院選任聲請人羅錦蓮為特別
    代理人，聲請人代理受監護宣告人宋張蟬已與其餘繼承人就
    被繼承人宋根遺產為分割之協議，為此請求准予聲請人處分
    受監護宣告人宋張蟬如附表所示因繼承被繼承人宋根之財產
    等語。
三、經查，聲請人主張之事實，業據其提出本院100年度家聲字
    第104號選任特別代理人裁定及確定證明影本、財政部台灣
    省南區國稅局遺產稅免稅證明書、台灣土地銀行客戶往來查
    詢資料為證，且經本院依職權調取上開卷宗及100年度監宣
    字第30號監護宣告案卷查閱屬實，有戶籍謄本、土地及建物
    登記記謄本、宋根之死亡證明書附於上開卷內可參。再查，
    被繼承人宋根之繼承人計有配偶即受監護宣告人宋張蟬與子
    女宋惠義、宋芳香、宋芳蘭、宋芳梅等共5人，應繼分均為5
    分之1，被繼承人宋根之遺產價值新台幣（下同）1,003,
    137元，依聲請人提出如附件所示100年8月26日分割協議書
    ，受監護宣告人宋張蟬分得之遺產價值顯高於其應繼分，堪
    認係為受監護人之利益而處分不動產，其許可監護人（特別
    代理人）行為，應予准許。又為保障受監護宣告之人宋張蟬
    之利益，聲請人應於處分不動產後30日內，提出監護事務之
    報告及變動後之財產清冊，陳報法院，附此敘明。爰裁定如
    主文。
中    華    民    國  100    年    10   月    5    日
                        家事法庭法  官  洪嘉蘭
以上正本係照原本作成。
如對本裁定抗告須於裁定送達後10日內向本院提出抗告狀，並應
繳納抗告費新台幣1000元整。
中    華    民    國  100    年    10   月    5    日
                                書記官  許家瑜